臺灣新北地方法院民事裁定
110年度亡字第107號
聲  請  人  臺灣新北地方檢察署檢察官（贊股）

上列聲請人因聲請宣告吳中興死亡事件，聲請公示催告，本院裁
定如下：
    主  文
一、准對失蹤人吳中興（男，民國○○年○月○○日生，身分證統一
    編號：Ｚ○○○○○○○○○號，籍設新北市○○區○○路○○○號四樓）為
    宣告死亡之公示催告。
二、該失蹤人應於本公示催告揭示於本院公告處或資訊網路之翌
    日起六個月內向本院陳報現尚生存，如不陳報，本院將宣告
    其為死亡。
三、無論何人，凡知該失蹤人之生死者，均應於上開時日以前，
    將其所知之事實，陳報本院。
    理  由
一、按失蹤人失蹤滿7年後，法院得因利害關係人或檢察官之聲
    請，為死亡之宣告；失蹤人為80歲以上者，得於失蹤滿3年
    後，為死亡之宣告，民法第8條第1項、第2項分別定有明文
    。次按法院准許宣告死亡之聲請者，應公示催告；公示催告
    應揭示於法院公告處、資訊網路及其他適當處所；法院認為
    必要時，並得命登載於公報或新聞紙，或用其他方法公告之
    ；又前開陳報期間，自揭示之日起，應有6個月以上，家事
    事件法第156條、第130條第3項至第5項分別定有明文。
二、聲請意旨略以：失蹤人吳中興係民國00年0月00日生，為80
    歲以上之人，失蹤人自96年3月15日起經列為失蹤人口予以
    協尋後，已逾3年仍未尋獲，為此，聲請准予依法為公示催
    告等語。
三、聲請人主張之上開事實，業據提出新北○○○○○○○○110年11月3
    日新北中戶字第1105755766號函暨失蹤人口系統資料報表、
    戶籍謄本、戶籍資料、查詢一親等及配偶資料報表、健保投
    保紀錄查詢、健保歷史投保紀錄查詢、內政部移民署110 年
    10月13日移署資字第1100107799號函暨入出境查詢名冊、新
    北市政府社會局110 年10月15日新北社老字第1101952151號
    函、臺北市政府社會局110 年10月13日北市社老字第110314
    2381號函暨查詢結果、新北市政府殯葬管理處110年10月13
    日新北殯館字第1105080050號函、臺北市殯葬管理處110年1
    0月20日北市殯儀二字第1103013215號函、80歲以上行方不
    明人口社會生活軌跡資料比對紀錄、新北○○○○○○○○110年10
    月12日新北中戶字第1105754469號函暨親屬、鄰里長或鄰居
    訪查紀錄表等件為憑，經本院審核前開文件無訛，並經本院
    依職權查詢失蹤人之勞健保投保紀錄、入出境紀錄、前案紀
    錄、在監在押紀錄之結果，均查無相關紀錄，此有健保對象
    投保資料查詢、勞保局查詢資料、入出境資訊連結作業、臺
    灣高等法院被告前案紀錄表、在監在押全國紀錄表等件附卷
    可憑，復經本院依職權函請新北市政府警察局中和分局查報
    失蹤人，據覆亦無所獲等情，有該局110年12月10日新北警
    中治字第1104689614號函暨失蹤人口系統報表等件在卷可憑
    ，自堪信為真實。
四、從而，聲請人為臺灣新北地方檢察署檢察官，且本件失蹤人
    於103年3月15日失蹤，失蹤迄今已滿3年，揆諸首開法條規
    定，聲請人所為聲請核屬正當，應予准許。
五、依家事事件法第156條，裁定如主文。
中    華    民    國   110    年    12    月    22    日
                    家事法庭  法  官  顧仁彧
以上正本證明與原本無異。
如對本裁定抗告須於裁定送達後10日內向本院提出抗告狀，並應
繳納抗告費新臺幣1,000元。
中    華    民    國   110    年    12    月    22    日
                              書記官  黃馨德